臺灣高等法院民事判決
110年度簡易字第58號
原      告  林英堂

訴訟代理人  林英華

被      告  陳美萍




上列當事人間請求侵權行為損害賠償事件，原告提起刑事附帶民
事訴訟，經本院刑事庭裁定移送前來（110年度附民字第66號）
，本院於110年8月31日言詞辯論終結，判決如下：
    主      文
被告應給付原告新臺幣貳拾肆萬伍仟零伍拾伍元，及自民國一一
○年三月九日起至清償日止，按年息百分之五計算之利息。
訴訟費用由被告負擔。 
    事實及理由
壹、程序方面：
一、關於財產權之訴訟，其標的金額在新臺幣（下同）50萬元以
    下者，適用民事簡易程序，此觀民事訴訟法第427條第1項規
    定即明。本件原告係於第二審刑事訴訟程序始提起本件附帶
    民事訴訟，經本院刑事庭依刑事訴訟法第504條第1項前段規
    定裁定移送民事庭（見110年度附民字第66號卷，下稱附民
    卷，第21頁），是本件應適用簡易程序之第二審程序為審判
    。　
二、被告經合法通知未於言詞辯論期日到場，核無民事訴訟法第
    386條所列各款情形，爰依原告之聲請，由其一造辯論而為
    判決。
貳、實體方面：
一、原告主張：被告因缺錢花用，於民國109年5月間某日，透過
    不詳方式連結臉書社團與真實姓名、年籍均不詳之成年女性
    （下稱系爭女子）進行接洽，並經系爭女子告知工作內容係
    提供個人帳戶供其等使用，及依指示將匯入其個人帳戶內之
    款項為提領，再轉交給其等指定之人，即可獲取3,000元報
    酬後，隨即由真實姓名、年籍均不詳、自稱姓「陳」之成年
    男性（下稱系爭男子）使用通訊軟體「LINE」與被告聯繫，
    告知被告聽從其指示前往提款，並要求被告如提款過程中遭
    人詢問領款用途，即以是要做生意之理由為搪塞，而被告從
    系爭女子與系爭男子指定之工作內容不具專業性，且勞力密
    集度不高、報酬不低及使用其個人名義帳戶收受來路不明之
    款項並為提款等情，已預見其所從事者可能是為系爭女子、
    系爭男子及所屬詐騙集團成員（以下合稱詐騙集團成員）提
    領詐騙贓款之車手工作，然因貪圖報酬，而與詐騙集團成員
    基於共同詐欺取財及掩飾、隱匿特定犯罪所得之來源及去向
    之洗錢犯意聯絡，由被告先提供其所有之中華郵政公司帳號
    000-00000000000000號帳戶（下稱系爭帳戶）予詐騙集團供
    被害人匯款為使用，再由其他詐欺集團成員於109年5月5日
    中午12時許，撥打電話予伊，謊稱其係親戚簡麗娟，並以亟
    需用款為由，向伊借款，致伊信以為真而陷於錯誤，乃依該
    詐騙集團成員之指示，而於同日下午2時許，至臺北市○○區○
    ○路0段00號之光復郵局，並以臨櫃匯款方式，匯款30萬元至
    系爭帳戶，而系爭男子隨即通知被告進行提款，被告即自系
    爭帳戶內先後於附表所示之時間、地點，操作提款機而接續
    提領如附表所示之金額，共計提款24萬5,055元，然被告提
    款後並未轉交給詐欺集團成員，而係挪為私用，以隱匿其等
    犯罪所得。被告與系爭詐騙集團成員共同侵權詐騙伊之財產
    ，致伊受有24萬5,055元之損害等語，爰依民法第184條第1
    項前段等規定，求為命被告給付原告24萬5,055元，並自起
    訴狀繕本送達被告之翌日起至清償日止，按週年利率5%計算
    之利息。
二、被告業經合法通知，未於言詞辯論期日到場，亦未提出任何
    書狀作何聲明或陳述。
三、本院得心證之理由：
　㈠經本院調取本院刑事庭110年度上訴字第222號刑事案件全部
    卷宗，核閱卷附被告承認原告所主張前開侵權行為事實之警
    詢、偵查及審判筆錄，暨原告於109年5月5日提領30萬元現
    金之存摺明細及匯款30萬元至系爭帳戶之郵政匯款申請書、
    系爭帳戶之客戶歷史交易清單顯示原告當日匯入30萬元及被
    告提領附表所示金額、被告於109年5月5日在自動提款機取
    款之現場照片等（見臺灣桃園地方檢察署109年度偵字第213
    69號卷第13至16、23至27頁，109年度偵字第24777號卷第63
    至70、113至119、125至127、137至139頁，臺灣桃園地方法
    院109年度訴字第1096號卷第68、69、81頁，本院110年度上
    訴字第222號卷第63、88、89頁），與原告主張之前揭事實
    大致相符；又被告之前揭犯罪行為，經臺灣桃園地方法院及
    本院刑事庭審理後，認定被告係犯3人以上共同詐欺取財罪
    ，而判處被告有期徒刑1年在案，亦有本院110年度上訴字第
    222號刑事判決附卷可參（見本院卷第7至17頁），堪信原告
    之主張為真實。
　㈡按「因故意或過失，不法侵害他人之權利者，負損害賠償責
    任。」、「數人共同不法侵害他人之權利者，應連帶負損害
    賠償責任。」，民法第184條第1項前段、第185條第1項前段
    分別定有明文。連帶債務之債權人，得對於債務人中之一人
    或數人或其全體，同時或先後請求全部或一部之給付，亦為
    同法第273條第1項所明定。又所謂共同侵權行為，係指數人
    共同不法對於同一之損害，與以條件或原因之行為；數人共
    同為侵權行為加損害於他人，各有賠償其損害全部之責任。
    現今詐欺集團成員分工細膩，分配工作者、撥打電話行騙者
    、取款者，各司其職，且常為單向聯絡，俾減少為檢警查獲
    之機會，為本院辦理相關案件職務上已知之事；被告與其所
    屬詐欺集團其他成員基於避免遭查獲等考量，分工以達詐騙
    原告之同一目的，自屬共同侵權行為人，應依前揭規定對原
    告所受損害連帶負賠償之責，且原告有權對共同侵權行為人
    中之任一人請求全部之給付。又原告因本件侵權行為所受之
    損害為附表所示被告提領金錢之總額共24萬5,055元，已如
    前述。因此，原告依前揭規定請求被告賠償245,055元，及
    自原告以起訴狀繕本之送達為催告翌日即110年3月9日（見
    附民卷第5頁之送達證書，於110年2月26日寄存當地派出所
    ，於10日即110年3月8日生送達效力）起，至清償日止，按
    法定利率即年息5%計算之遲延利息，自屬有據。
四、綜上所述，原告依民法第184條第1項前段等規定，請求被告
    給付24萬5,055元，及自110年3月9日起至清償日止，按週年
    利率5%計算之遲延利息，為有理由，應予准許。 
五、本件事證已明，兩造其餘攻擊防禦方法及所舉證據，核與本
    件判決結果不生影響，爰不再逐一論列，併此敘明。
六、據上論結，本件原告之訴為有理由，爰判決如主文。
中　　華　　民　　國　　110 　年　　9 　　月　　14　　日
                  民事第十七庭
                        審判長法  官   黃雯惠
                              法  官   趙伯雄
                              法  官   賴秀蘭
附表：
編 號 提款時間 提款地點 提款金額（新臺幣） 1 109 年5 月5日下午2 時56分 桃園市○○區○○路00號全家中壢日新門市 2,005 元 2 109 年5 月5日下午3 時50分 桃園市○○區○○路 000號 1 樓中壢自立郵局 23,000元 3 109 年5 月5日下午4 時22分 桃園市○○區○○路0000號1 樓萊爾富超商- 中壢桃宣店 20,005元 4 109 年5 月5日下午5 時55分 桃園市○○區○○路00號全家中壢弘志門市 20,005元 5 109 年5 月5日下午5 時56分 桃園市○○區○○路00號全家中壢弘志門市 20,005元 6 109 年5 月5日下午5 時57分 桃園市○○區○○路00號全家中壢弘志門市 20,005元 7 109 年5 月6日下午12時55分 桃園市○○區○○路000號統一龍岡門市 10,005元 8 109 年5 月6日下午2 時34分 桃園市○○區○○路000號萊爾富超商- 中壢中山店 10,005元 9 109 年5 月7日凌晨0 時16分 桃園市○○區○○路○段000 號B1家樂福中原店 20,005元 10 109 年5 月7日凌晨0 時17分 桃園市○○區○○路○段000 號B1家樂福中原店 20,005元 11 109 年5 月7日凌晨0 時18分 桃園市○○區○○路○段000 號B1家樂福中原店 20,005元 12 109 年5 月7日上午1 時0分 桃園市○○區○○路○段000 號B1家樂福中原店 20,005元 13 109 年5 月7日上午1 時46分 桃園市○○區○○路00號中壢郵局 40,000元 
正本係照原本作成。
不得上訴。
中　　華　　民　　國　　110 　年　　9 　　月　　14　　日

                              書記官   林淑貞